臺灣臺北地方法院小額民事判決
110年度北小字第4263號
原      告  富邦資產管理股份有限公司
法定代理人  洪主民  
訴訟代理人  邱語沁  
被      告  楊斌    
上列當事人間請求給付簽帳卡消費款事件，本院於民國一百一十
年十月二十七日言詞辯論終結，判決如下︰
    主    文
被告應給付原告新臺幣玖萬玖仟參佰伍拾捌元，及其中新臺幣捌
萬捌仟捌佰肆拾玖元部分，自民國九十四年十一月二十七日起至
民國一百零四年八月三十一日止，按年息百分之十七點五計算之
利息，暨上開利率百分之十計算之違約金，另自民國一百零四年
九月一日起至清償日止，按年息百分之十五計算之利息。
訴訟費用新臺幣壹仟元由被告負擔。
本判決得假執行。
    事    實
甲、原告方面：
一、聲明：如主文第一項所示。
二、陳述略稱：
  ㈠緣被告楊斌與訴外人富邦商業銀行股份有限公司（下稱富邦
    銀行）成立信用卡使用契約(卡號:0000-0000-0000-0000)，
    依約被告領用系爭信用卡後，即得於特約商店記帳消費，但
    應於當期繳款截止日前向訴外人富邦銀行清償，逾期清償則
    未清償本金應按約定年息百分之十七點五計付循環利息，並
    依循環信用利息加計百分之十之違約金。
　㈡詎被告未依約還款，截至民國九十四年十一月二十六日止，
    尚欠新臺幣（下同）九萬九千三百五十八元（含本金八萬八
    千八百四十九元、循環息一萬零五百零九元)，及其中本金
    部分自九十四年十一月二十七日起至一百零四年八月三十一
    日止，按年息百分之十七點五計算之利息，暨上開利率百分
    之十計算之違約金，另自一百零四年九月一日起至清償日止
    ，按年息百分之十五計算之利息未為清償，依約已喪失期限
    利益，債務全部視為到期。
　㈢訴外人富邦銀行於九十四年一月一日與台北銀行股份有限公
    司（下稱台北銀行）合併，富邦銀行為消滅銀行，台北銀行
    為存續銀行，台北銀行並於合併後變更公司名稱為「台北富
    邦商業銀行股份有限公司」，原富邦銀行之權利義務由台北
    富邦商業銀行股份有限公司概括承受，後台北富邦商業銀行
    股份有限公司於九十六年一月九日將前揭對被告之債權讓與
    原告，並依法登報公告，爰依消費借貸及債權讓與之法律關
    係提起本件訴訟。
三、證據：提出信用卡申請書暨約定條款影本一件、信用卡客戶
    滯納消費款明細資料一件、帳務明細一件、行政院金融監督
    管理委員會函影本一件、股份有限公司變更登記表影本一件
    、債權讓與證明書影本一件、報紙公告影本一件及被告戶籍
    謄本一件為證。
乙、被告方面：被告未於言詞辯論期日到場，亦未提出書狀作何
    聲明或陳述。
    理    由
一、程序方面：
  ㈠按當事人得以合意定第一審管轄法院；定法院之管轄，以起
    訴時為準，民事訴訟法第二十四條第一項前段、第二十七條
    分別定有明文。依原告所提信用卡約定條款第二十七條之約
    定，兩造合意以臺灣臺北地方法院為第一審管轄法院，故本
    院對本事件具有管轄權。雖原告於起訴時主請求金額為十萬
    零二百三十六元，嗣於一百一十年十月二十七日言詞辯論期
    日減縮主請求金額為九萬九千三百五十八元，違約金八百七
    十八元及末段違約金均減縮不請求，改適用小額訴訟程序審
    理，惟依管轄恆定原則，本院仍有管轄權，不受民事訴訟法
    第四百三十六條之九規定之限制，合先敘明。
  ㈡次按訴狀送達後，原告不得將原訴變更或追加他訴。但擴張
    或減縮應受判決事項之聲明者，不在此限（民事訴訟法第二
    百五十五條第一項但書第三款參照）。關於財產權之訴訟，
    其標的之金額或價額在五十萬元以下者，適用本章所定之簡
    易程序；關於請求給付金錢之訴訟，其標的金額或價額在新
    臺幣十萬元以下者，適用本章所定之小額程序（民事訴訟法
    第四百二十七條第一項、第四百三十六條之八第一項參照）
    。另按簡易事件因訴之變更或一部撤回，致其訴之全部屬於
    民事訴訟法第四百三十六條之八第一項之範圍者，承辦法官
    應以裁定改用小額程序，並將該簡易事件報結後改分為小額
    事件，由原法官依小額程序繼續審理（同一地方法院適用簡
    易程序審理事件事務分配辦法第七條第三項參照）。經查，
    本件原告聲明原主請求金額為十萬零二百三十六元，嗣於一
    百一十年十月二十七日言詞辯論期日減縮主請求金額為九萬
    九千三百五十八元，違約金八百七十八元及末段違約金均減
    縮不請求，參酌前揭規定，程序並無不合，應予准許。復因
    原告減縮應受判決事項之聲明，致訴之全部屬於民事訴訟法
    第四百三十六條之八第一項之範圍，爰改依小額訴訟程序由
    本院續行審理。
　㈢本件被告經合法通知未於言詞辯論期日到場，核無民事訴訟 
    法第三百八十六條所列各款情形，應依職權由原告一造辯論
     而為判決。　　
二、原告主張之事實，已據其提出信用卡申請書暨約定條款影本
    一件、信用卡客戶滯納消費款明細資料一件、帳務明細一件
    、行政院金融監督管理委員會函影本一件、股份有限公司變
    更登記表影本一件、債權讓與證明書影本一件、報紙公告影
    本一件及被告戶籍謄本一件為證，經核對相關證物原本無訛
    ，堪認原告主張為真實。
三、從而，原告本於消費借貸及債權讓與之法律關係，請求被告
    給付九萬九千三百五十八元及如主文第一項所示之利息、違
    約金，為有理由，應予准許。
四、本件係小額程序所為被告敗訴之判決，依民事訴訟法第四百
    三十六條之二十規定，應依職權宣告假執行。
五、本件訴訟費用額，依後附計算書確定如主文所示金額。
六、據上論結，原告之訴為有理由，依民事訴訟法第四百三十六
    條之二十三、第四百三十三條之三、第七十八條，判決如主
    文。
中　　華　　民　　國　　110 　年　　11　　月　　10　　日
　　　　　　　　　　          臺北簡易庭   
　　　　　　　　　　          法      官  文衍正
以上正本係照原本作成。
如對本判決不服，須於判決送達後二十日內向本庭（臺北市○○○
路○段○○○○○巷○號）提出上訴狀。（須按他造當事人之人數附繕
本）。如委任律師提起上訴者，應一併繳納上訴審裁判費。
中　　華　　民　　國　　110 　年　　11　　月　　10　　日
  　　　　　　　　　　　　　　書  記  官  高秋芬
訴訟費用計算書：
項        目             金  額（新臺幣）       
第一審裁判費　　           1,000元
合　　　　計　　     　    1,000元 
備註：本件起訴之初原告主請求金額為十萬零二百三十六元，故
      繳納第一審裁判費超過前揭金額，嗣原告減縮主請求金額
      為九萬九千三百五十八元，核屬減縮應受判決事項之聲明
      ，故原告已繳納第一審裁判費超過前揭訴訟費用部分，應
      由原告自行負擔。

附錄：
一、民事訴訟法第四百三十六條之二十四第二項：
    對於小額程序之第一審裁判上訴或抗告，非以其違背法令為
    理由，不得為之。
二、民事訴訟法第四百三十六條之二十五：
    上訴狀內應記載上訴理由，表明下列各款事項：
    (一)原判決所違背之法令及其具體內容。
    (二)依訴訟資料可認為原判決有違背法令之具體事實。